# 新金融工具准则下应收收账款减值问题

提问人：allen12138 时间：2019-08-27 17:32:13
陈版您好，@chenyiwei 请问，新金融工具准则下应收收账款减值测试中的前瞻性因素如何考虑，我的疑问是您是否掌握实操中前瞻性因素的计量方法？

回答人：chenyiwei
前瞻性信息调整的主观性较大，没有统一的定量计算方法。在实务中，在目前的新旧衔接过渡阶段，前瞻性信息的重要作用之一是通过其调整，确保新准则下的坏账准备计提与原准则下的计提结果差异不大，实现平稳过渡。